臺灣宜蘭地方法院刑事判決　　　　　　　100年度易字第526號
公　訴　人　臺灣宜蘭地方法院檢察署檢察官
被　　　告　林裕銘
上列被告因侵占案件，經檢察官提起公訴（100年度偵字第1354號）
號），被告於本院準備程序中就被訴事實為有罪之陳述，經本院
合議庭裁定由受命法官獨任行簡式審判程序，判決如下：
    主  文
林裕銘犯侵占罪，處有期徒刑肆月，如易科罰金，以新台幣壹仟
元折算壹日。又犯業務侵占罪，處有期徒刑陸月，如易科罰金，
以新台幣壹仟元折算壹日。應執行有期徒刑捌月，如易科罰金，
以新台幣壹仟元折算壹日。
    事  實
一、林裕銘於民國99年10月4日8時30分許，在宜蘭縣礁溪鄉○○
    路之「春成號機車行」向負責人林晏竹租用車號538－EYQ號
    機車，約明每日租金新台幣（下同）700元，租期1天。詎林
    裕銘竟於99年10月5日8時30分租約到期後，即意圖為自己不
    法之所有，將其所持有之上開機車侵占入己，不欲歸還而繼
    續供己代步使用，隨後又將之質押予不詳之人借款2萬元後
    ，即逃逸無蹤。
二、林裕銘於99年12月29日開始在成沿快遞有限公司（負責人：
    莊崑陸，下稱成沿公司）擔任業務員，負責該公司領貨與收
    款工作。詎林裕銘於第一天上班日即99年12月29日，代表成
    沿公司至新北市○○區○○路283號台新公司收取貨款2,880
    元而持有後，竟意圖為自己不法之所有，將該業務上持有之
    貨款侵占入己，隨即不告而別，未再至成沿公司上班。嗣因
    成沿公司負責人莊崑陸於翌日經客戶告知未收到貨物後，始
    知上情，並經莊崑陸與林裕銘女友聯絡上，林裕銘應允於10
    0年1月5日晚上20時返還上開款項卻食言未出現，莊崑陸遂
    報警究辦。
三、案經林晏竹暨成沿公司負責人莊崑陸訴由台北市政府警察局
    中山分局報告臺灣台北地方法院檢察署檢察官呈經臺灣高等
    法院檢察署檢察長核轉台灣宜蘭地方法院檢察署檢察官偵辦
    。
    理  由
一、本件被告林裕銘所犯係死刑、無期徒刑、最輕本刑為3年以
    上有期徒刑以外之罪，其於準備程序中就被訴事實為有罪之
    陳述，經法官告知簡式審判程序之旨，並聽取公訴人、被告
    之意見後，依刑事訴訟法第273條之1第1項規定，經本院合
    議庭裁定，由受命法官獨任進行簡式審判程序，並為審理判
    決，合先敘明。
二、前揭犯罪事實一部份，業據被告於本院審理時坦承不諱，核
    與告訴人林晏竹於警詢及檢察官偵訊時指述相符（見偵他字
    1264號卷第10頁、偵緝字82號卷第20-21頁），並有汽機車
    租賃約定書及所附被告簽約時留存之駕照影本、本票影本各
    1張，及點子公路監理網查詢結果之該機車在台北區監理所
    之可轉帳欠繳違規罰鍰紀錄（見偵他字1264號卷第3頁背面
    、第4頁、17頁）在卷可稽，足堪認定。
三、前揭犯罪事實二部分，業據被告於本院審理時自白明確，核
    與告訴人成沿公司負責人莊昆陸於警訊指述相符（見偵字34
    23號卷第5-6頁），並有成沿公司人事資料卡、外勤人員制
    度規範、成沿公司客戶台新公司交付現金予被告之紀錄1份
    、成沿公司客服記錄單紙在卷可稽（見偵字3423號卷第7-8
    、9、10頁），亦堪認定。
四、核被告前揭犯罪事實一所為，係犯刑法第335條第1項之侵占
    罪：被告前揭犯罪事實二所為，係犯刑法第336條第2項之業
    務侵占罪。被告所犯上開二罪，犯意各別，行為不同，應予
    分論併罰。爰審酌被告向告訴人林晏竹所經營車行租用機車
    後，於租約到期後將機車侵占入己，甚而將之質押予不詳之
    人，迄今已年餘，尚未賠償告訴人林晏竹分毫，造成林晏竹
    受損不輕（雖於100年11月16日本院審理時已與林晏竹達成
    民事和解，並經本院以100年度附民字第124號製作和解筆錄
    在案，惟約定係自101年1月20日起分期給付和解金額），另
    受僱於成沿公司擔任業務員，利用職務之便向客戶收取貨款
    2,880元後侵吞入己，迄未賠償告訴人成沿公司損害，另考
    量其犯後已坦承全部犯行，並與告訴人林晏竹達成民事和解
    ，及其生活狀況（患有低血鉀症等疾病，自陳前在便當店工
    作等情）、智識程度（自陳為高商肄業）、素行（依台灣高
    等法院被告前案紀錄表，前無科刑紀錄）等一切情狀，暨檢
    察官就被告所犯上開二罪分別具體求處有期徒刑4月、6月，
    合併執行有期徒刑9月等語，就被告所犯二罪，分別量處如
    主文所示之刑，並諭知易科罰金之折算標準，及定其應執行
    刑暨易科罰金之折算標準。
據上論斷，應依刑事訴訟法第273條之1第1項、第299條第1項前
段，刑法第335條第1項、第336條第2項、第41條第1項前段、第
51條第5款，刑法施行法第1條之1第1項、第2項前段，判決如主
文。
本案經檢察官周建興到庭執行職務
中    華    民    國   100    年    11    月    30    日
                  刑事第五庭法  官  陳雪玉
以上正本證明與原本無異。
如不服本判決應於收受送達後十日內向本院提出上訴書狀，並應
敘述具體理由；其未敘述上訴理由者，應於上訴期間屆滿後二十
日內向本院補提理由書(均須按他造當事人之人數附繕本)「切勿
逕送上級法院」。
                            書記官  陳建宇
中    華    民    國   100    年    11    月    30    日
附錄本案論罪科刑法條：
中華民國刑法第335條
（普通侵占罪）
意圖為自己或第三人不法之所有，而侵占自己持有他人之物者，
處5年以下有期徒刑、拘役或科或併科1千元以下罰金。
前項之未遂犯罰之。
中華民國刑法第336條
（公務公益侵占罪、業務侵占罪）
對於公務上或因公益所持有之物，犯前條第1項之罪者，處1年以
上7年以下有期徒刑，得併科5千元以下罰金。
對於業務上所持有之物，犯前條第1項之罪者，處6月以上5年以
下有期徒刑，得併科3千元以下罰金。
前二項之未遂犯罰之。